臺灣臺南地方法院民事裁定
110年度勞執字第32號
聲  請  人  史瑞生  
相  對  人  微細科技股份有限公司

法定代理人  史瑞生  

上列當事人間因勞資爭議調解事件，聲請人聲請裁定准予強制執
行，本院裁定如下：
    主    文
聲請駁回。
聲請程序費用由聲請人負擔。
    理    由
一、聲請意旨略以：兩造間之勞資爭議，於民國110年10月27日
    在臺南市政府勞工局為勞資爭議調解，並調解成立在案。相
    對人微細科技股份有限公司（下稱微細公司）同意給付聲請
    人薪資新臺幣（下同）2,750,000元，並應於110年11月1日
    前匯款至銀行帳號，詎相對人未依調解成立內容履行，爰依
    勞資爭議處理法第59條第1項規定，聲請裁定准予強制執行
    等語。
二、有下列各款情形之一者，法院應駁回其強制執行裁定之聲請
    ：一、調解內容或仲裁判斷，係使勞資爭議當事人為法律上
    所禁止之行為。二、調解內容或仲裁判斷，與爭議標的顯屬
    無關或性質不適於強制執行。三、依其他法律不得為強制執
    行。勞資爭議處理法第60條定有明文。又董事為自己或他人
    與公司為買賣、借貸或其他法律行為時，由監察人為公司之
    代表。公司法第223條亦有明定。故董事倘為自己與公司有
    交涉情事時，應由監察人為公司之代表人，首揭條文之規定
    ，旨在禁止雙方代表，以保護公司（本人）之利益。
三、經查，聲請人主張兩造成立如聲請意旨所述之勞資爭議調解
    內容，業據提出臺南市政府勞工局勞資爭議調解紀錄及債權
    明細表為證，堪信為真實。依該調解紀錄之記載，兩造就相
    對人微細公司應給付聲請人薪資2,750,000元成立調解。惟
    聲請人為微細公司之董事長，有微細公司董事、監察人或其
    他負責人名單在卷可稽（見本院卷第20頁），而調解行為為
    法律關係，依公司法第223條規定之意旨，應由微細公司之
    「監察人」代表微細公司，然聲請人就其薪資爭議聲請調解
    時，微細公司卻仍由聲請人擔任代表人而委請代理人賴璽仲
    到場調解，未由監察人擔任微細公司之代表人（見本院卷第
    29、33、35頁），是前開調解內容，已使勞資爭議當事人為
    法律上所禁止之行為，有勞資爭議處理法第60條第1款之情
    形。從而，聲請人依勞資爭議處理法第59條第1項規定，請
    求就兩造於110年10月27日經臺南市政府勞工局調解所成立
    之調解內容准予強制執行，為無理由，應予駁回。又聲請人
    向本院聲請裁定准予強制執行，亦列聲請人為微細公司之法
    定代理人，同有違反公司法第223條之處，附此敘明。
中　　華　　民　　國　　110 　年　　12　　月　　6 　　日
                  民事勞工法庭  法　官　羅郁棣
以上正本證明與原本無異。
如不服本裁定應於送達後10日內向本院提出抗告狀，並應繳納抗
告費新台幣1,000元整。
中　　華　　民　　國　　110 　年　　12　　月　　7 　　日
　　　　　　　　　              書記官  周玉茹